臺灣雲林地方法院刑事判決
110年度交易字第44號
公  訴  人  臺灣雲林地方檢察署檢察官
被      告  鄧金樹


上列被告因公共危險案件，經檢察官提起公訴（109年度偵字第8
485號），本院改以簡式審判程序，並判決如下：
    主      文
鄧金樹駕駛動力交通工具而吐氣所含酒精濃度達每公升零點二五
毫克以上，處有期徒刑貳月，如易科罰金，以新臺幣壹仟元折算
壹日。
    事實及理由
一、本案犯罪事實、證據及所犯法條，除增列「被告鄧金樹於本
    院準備程序、簡式審判程序之自白」外，其餘均引用起訴書
    之記載（如附件 ）。
二、本院考量刑度的理由：
    按行為人服用酒類後雖已達不能安全駕駛動力交通工具之程
    度，然此係基於交通運輸與公共安全之考量，而動力交通工
    具之駕駛行為須手、腳、眼、耳多重感覺意識器官彼此高度
    配合，且須對於周遭道路車況持續保持極高之注意力，始得
    以順利安全完成駕駛，是以飲酒後，若致身體各部之相互協
    調或高度注意之持續上產生障礙，駕駛過程中極易產生危險
    而肇禍（最高法院102 年度臺上字第1658號判決意旨參照）
    ，足見酒後駕車行為具有高度之危險性，而本案被告吐氣所
    含酒精濃度達每公升0.40毫克（MG/L），則當其騎乘機車上
    路時，無異開啟所有用路人之高度風險，危險殊甚，幸虧被
    告即時為警攔查，未造成其餘用路人傷亡，否則豈是被告能
    加以承擔，而邇來社會上酒駕傷亡事件頻傳，立法者順應民
    情不斷提高酒駕刑度，所著重者是在於飲酒後駕車此一行為
    之痛惡，司法機關自當予以回應，對酒駕之人不宜寬待，否
    則無異縱容酒駕之危險行為一再發生，被告必須為自己所作
    所為付出一定代價，才能深切知悉酒駕之危害並心生警惕；
    惟念及被告犯後願意面對錯誤，衡以其交通工具為機車，行
    經時段固然為用路人較多之晚上時段，行經路段為雲林縣古
    坑鄉東和村廣濟路和149甲公路交岔路口，屬於居民往來之
    要道，且遭查獲時間為為下午時段，用路人不少，其對交通
    用路人已生潛藏的危害，此有GOOGLE MAPS 地圖存卷可考，
    不過被告騎乘的距離不長，車速不快，佐以其目前從事農務
    ，獨立照顧母親、這次酒駕純屬偶發，且為被告初犯，從被
    告過往的紀錄來看並非目無法紀之人等一切情形，量處如主
    文所示之刑，亦即有期徒刑最低之2月有期徒刑，並諭知易
    科罰金之折算標準，應足以反應此次行為惡性。
四、應適用之法律：
    刑事訴訟法第273 條之1 第1 項、第299 條第1 項前段、第
    310 條之2 、第454 條第2 項。
本案經檢察官王聖豪提起公訴，檢察官施家榮到庭執行職務。
中    華    民    國   110    年     3    月    31    日
                  刑事第一庭  法  官  王子榮
以上正本證明與原本無異。
如不服本判決應於收受送達後20日內向本院提出上訴書狀，並應
敘述具體理由；其未敘述上訴理由者，應於上訴期間屆滿後二十
日內向本院補提理由書( 均須按他造當事人之人數附繕本) 「切
勿逕送上級法院」。
                              書記官  黃佑怡
中　　華　　民　　國　　110 　年　　3 　　月　　31　　日
附錄本案論罪科刑法條：
中華民國刑法第185 條之3
駕駛動力交通工具而有下列情形之一者，處2 年以下有期徒刑，
得併科20萬元以下罰金：
一、吐氣所含酒精濃度達每公升零點二五毫克或血液中酒精濃度
    達百分之零點零五以上。
二、有前款以外之其他情事足認服用酒類或其他相類之物，致不
    能安全駕駛。
三、服用毒品、麻醉藥品或其他相類之物，致不能安全駕駛。
因而致人於死者，處3 年以上10年以下有期徒刑；致重傷者，處
1 年以上7 年以下有期徒刑。
曾犯本條或陸海空軍刑法第54條之罪，經有罪判決確定或經緩起
訴處分確定，於五年內再犯第一項之罪因而致人於死者，處無期
徒刑或5 年以上有期徒刑；致重傷者，處3 年以上10年以下有期
徒刑。
　
附件、 
臺灣雲林地方檢察署檢察官起訴書
                                     109年度偵字第8485號
　　被　　　告　鄧金樹　男　62歲（民國00年0月0日生）
　　　　　　　　　　　　住雲林縣○○市○○里○○路0號
　　　　　　　　　　　　國民身分證統一編號：Z000000000號
上列被告因公共危險案件，業經偵查終結，認應提起公訴，茲將
犯罪事實及證據並所犯法條分敘如下：
　　　　  犯罪事實
一、鄧金樹於民國(下同)109年12月15日中午12時許，在雲林縣古
    坑鄉東和村某處飲用啤酒後，明知飲酒後不得駕駛動力交通工
    具，仍基於酒後駕駛動力交通工具之犯意，於同日下午2時45
    分許，在雲林縣古坑鄉東和村廣濟路與149甲公路之交岔路
    口，騎乘車牌號碼000-000號普通重型機車橫越廣濟路口時，
    因行車不穩，為駕駛警車巡邏至該處之雲林縣警察局斗南分
    局副所長胡瑞麟及警員許正璋發現而予以攔查，並於同日下
    午3時6分許，測得其吐氣所含酒精濃度達每公升0.40毫克，而
    悉上情。
二、案經雲林縣警察局斗南分局報告偵辦。
  　　　　證據並所犯法條
一、證據清單及待證事實：
編號 證據名稱 待證事實 1 被告鄧金樹於警詢時及偵查中之供述 被告雖矢口否認有何公共危險犯行，辯稱：伊沒有發動機車引擎，只是坐在機車上，以腳滑動機車云云，惟坦承於上開時、地飲酒，對於酒測結果沒有意見等事實。 2 證人許正璋於偵查中之證述 被告所騎乘之前揭機車，於上開時、地，係發動中，且於橫越廣濟路口之後半段係靠動力移動等事實。 3 雲林縣警察局斗南分局當事人酒精測定紀錄表、雲林縣警察局取締『酒後駕車』公共危險案件檢測及觀察紀錄表、車輛詳細資料報表、財團法人台灣電子檢驗中心呼氣酒精測試器檢定合格證書影本各1份 被告於109年12月15日下午3時6分許，為警測得其吐氣所含酒精濃度達每公升0.40毫克之事實。 4 員警職務報告1份、警車之行車紀錄器影像截圖4張、警車行車紀錄器影像光碟1片 被告所騎乘之前揭機車，於上開時、地，橫越廣濟路口之後半段，明顯可見被告之腳幾無著地，該車當時顯係靠動力移動，被告當時係酒後騎乘前揭機車等事實。 5 車牌查詢機車車籍查詢結果1份 車牌號碼000-000號普通重型機車登記之車主地址，與被告住處地址相同，本件事故前顯為被告騎乘該車之事實。 
二、核被告所為，係犯刑法第 185-3 條 第 1 項第 1 款之公共
    危險罪嫌。
三、依刑事訴訟法第 251 條第 1 項提起公訴。
  　此　致
臺灣雲林地方法院
中　　華　　民　　國　 110　　年　　1 　　月　　31　　日
　　　　　　　　　　　　　　　檢　察　官  王聖豪
本件證明與原本無異
中　　華　　民　　國　 110　　年　　2 　　月　　 2　　日
                              書  記  官  黃記明
所犯法條　　
刑法第 185-3 條
中華民國刑法第 185-3 條
駕駛動力交通工具而有下列情形之一者，處 2 年以下有期徒刑
，得併科 20 萬元以下罰金：
一、吐氣所含酒精濃度達每公升零點二五毫克或血液中酒精濃度
    達百分之零點零五以上。
二、有前款以外之其他情事足認服用酒類或其他相類之物，致不
    能安全駕駛。
三、服用毒品、麻醉藥品或其他相類之物，致不能安全駕駛。
因而致人於死者，處 3 年以上 10 年以下有期徒刑；致重傷者
，處 1 年以上 7 年以下有期徒刑。
曾犯本條或陸海空軍刑法第 54 條之罪，經有罪判決確定或經緩
起訴處分確定，於五年內再犯之罪因而致人於死者，處
無期徒刑或 5 年以上有期徒刑；致重傷者，處 3 年以上 10 年
以下有期徒刑。